臺灣臺中地方法院刑事裁定
111年度聲字第3730號
聲  請  人  臺灣臺中地方檢察署檢察官
受  刑  人  陳晁偉



上列聲請人因受刑人數罪併罰有二裁判以上，聲請定其應執行之
刑（111年度執字第1346號、111年度執聲字第2808號），本院裁
定如下：
    主  文
陳晁偉犯如附表所示之罪刑，應執行有期徒刑貳年肆月。
    理  由
一、聲請意旨略以：受刑人陳晁偉因竊盜等案件，先後經判決確
    定如附表，符合數罪併罰之要件，應依刑法第53條及第51條
    第5款之規定，定其應執行之刑，爰依刑事訴訟法第477條第
    1項之規定聲請裁定。
二、裁判確定前犯數罪者，併合處罰之。但有下列情形之一者，
    不在此限：一、得易科罰金之罪與不得易科罰金之罪。二、
    得易科罰金之罪與不得易服社會勞動之罪。三、得易服社會
    勞動之罪與不得易科罰金之罪。四、得易服社會勞動之罪與
    不得易服社會勞動之罪。前項但書情形，受刑人請求檢察官
    聲請定應執行刑者，依第51條規定定之。數罪併罰，有2裁
    判以上者，依第51條之規定，定其應執行之刑。如宣告多數
    有期徒刑者，於各刑中之最長期以上，各刑合併之刑期以下
    ，定其刑期，但不得逾30年。刑法第50條、第53條、第51條
    第5款分別定有明文。
三、經查：本件受刑人所犯如附表所示之罪，先後經法院判處如
    附表所示之刑，均分別確定在案，有各該裁判書及臺灣高等
    法院被告前案紀錄表各1份在卷可考。而受刑人所犯如附表
    所示之各罪，有不得易科罰金之罪與得易科罰金之罪，固屬
    刑法第50條第1項但書所列併合處罰之例外情形，但聲請人
    應受刑人之請求而聲請定刑，有受刑人簽名並捺印之是否請
    求定應執行刑調查表1份附卷可參，是聲請人之聲請於法有
    據，應予准許。受刑人所犯如附表編號1至8所示之罪，前經
    本院定應執行有期徒刑2年2月，則本件定應執行刑即不得重
    於前開應執行之刑加計附表編號9所示罪刑之總和，即有期
    徒刑2年6月。復考量附表所示各罪均屬竊盜罪，罪名相同，
    犯罪期間均於109年3月間，編號1至8所示罪刑前經定刑後刑
    度已大幅減輕等整體情狀，再衡酌比例原則、平等原則、責
    罰相當原則、重複評價禁止原則等自由裁量權之內部價值要
    求界限，定應執行之刑如主文所示。另本件依外部性及內部
    性界限拘束，可資減讓之刑期幅度實屬有限，本院已考量上
    開情節為酌定，尚無於裁定前予受刑人陳述意見之必要，併
    予敘明。
四、依刑事訴訟法第477條第1項，刑法第53條、第51條第5款、
    第50條第2項，裁定如主文。
中　　華　　民　　 國　  111    年　  11 　 月   30   日
                   刑事第十一庭 法  官  黃麗竹
以上正本證明與原本無異。
如不服本裁定，應於收受送達後5日內向本院提出抗告狀。（應
附繕本）
　　　　　　　　　　　　　　　　書記官  姚志鴻
中　　華　　民　　 國　  111    年　  11 　 月   30   日

附表：受刑人陳晁偉定應執行刑一覽表
編號  1 2 3 罪名  竊盜 竊盜 竊盜 宣告刑  有期徒刑4月 有期徒刑3月 期徒刑3月 犯罪日期  109年3月1日 109年3月25日 109年3月17日 偵查機關 年度案號  臺灣臺中地方檢察署109年度偵字第8467號 臺灣臺中地方檢察署109年度偵字第9684號 臺灣臺中地方檢察署109年度偵字第13321號 最 後 事 實 審 法院 臺灣臺中地方法院 臺灣臺中地方法院 臺灣臺中地方法院  案號 109年度簡字第692號 109年度簡字第584號 110年度易緝字第159號  判決日期 109年6月12日 109年6月30日 110年10月25日 確定判決 法院 臺灣臺中地方法院 臺灣臺中地方法院 臺灣臺中地方法院  案號 109年度簡字第692號 109年度簡字第584號 110年度易緝字第159號  確定日期 109年7月27日 109年8月12日 110年11月23日 

編號  4 5 6 罪名  竊盜 竊盜 竊盜 宣告刑  有期徒刑7月 有期徒刑5月 有期徒刑4月(3次) 犯罪日期  109年3月17日 109年3月1日 109年3月4日 109年3月11日 109年3月12日 偵查機關 年度案號  臺灣臺中地方檢察署109年度偵字第13321號 臺灣臺中地方檢察署109年度偵字第9341號、第17605號、第17610號 臺灣臺中地方檢察署109年度偵字第9341號、第17605號、第17610號 最 後 事 實 審 法院 臺灣臺中地方法院 臺灣臺中地方法院 臺灣臺中地方法院  案號 110年度易緝字第159號 110年度易緝字第144號 110年度易緝字第144號  判決日期 110年10月25日 110年12月15日 110年12月15日 確定判決 法院 臺灣臺中地方法院 臺灣臺中地方法院 臺灣臺中地方法院  案號 110年度易緝字第159號 110年度易緝字第144號 110年度易緝字第144號  確定日期 110年11月23日 111年1月13日 111年1月13日 

編號  7 8 9 罪名  竊盜 竊盜 竊盜 宣告刑  有期徒刑8月 有期徒刑4月 有期徒刑4月 犯罪日期  109年3月15日 109年3月2日 109年3月24日 偵查機關 年度案號  臺灣臺中地方檢察署110年度偵緝字第1260號 臺灣臺中地方檢察署109年度偵字第10224號 臺灣臺中地方檢察署111年度偵字第29056號 最 後 事 實 審 法院 臺灣臺中地方法院 臺灣臺中地方法院 臺灣臺中地方法院  案號 110年度易字第2366號 110年度訴緝字第148號 111年度中簡字第2232號  判決日期 111年1月19日 111年7月14日 111年9月28日 確定判決 法院 臺灣臺中地方法院 臺灣臺中地方法院 臺灣臺中地方法院  案號 110年度易字第2366號 110年度訴緝字第148號 111年度中簡字第2232號  確定日期 111年3月1日 111年8月9日 111年10月25日 備註  1.附表編號1至8所示之罪，前經本院以111年度聲字第3208號裁定定應執行有期徒刑2年2月確定。